【裁判字號】    92,簡上,217
【裁判日期】    920916
【裁判案由】    妨害自由
【裁判全文】
臺灣臺北地方法院刑事判決                        九十二年度簡上字第二一七號
    上  訴  人  臺灣臺北地方法院檢察署檢察官
    被      告  乙○○  男  五.
右上訴人因妨害自由案件，不服本院中華民國九十二年五月十五日刑事簡易判決（九
十二年度簡字第一六五四號，聲請案號：臺灣臺北地方法院檢察署九十一年度偵字第
一八○九三號），提起上訴，本院管轄之第二審合議庭判決如左：
    主  文
上訴駁回。
    事  實
一、乙○○係台北市中正區○○○路○段十號五樓五○二室「永大書局」負責人，與
    甲○○任職之華杏出版股份有限公司（下稱「華杏公司」）因著作權糾紛涉訟中
    ，詎乙○○因認擔任華杏公司推廣部經理之甲○○四處散布不利「永大書局」之
    不實陳述，竟基於概括犯意，先於民國九十一年四月三十日十四時三十分許，以
    0000000000號市內電話號碼撥打甲○○所有0000000000號
    行動電話號碼，嚇稱：以後每到學校見一次就修理一次等語，以此加害生命、身
    體之事，恫嚇甲○○，使其心生畏懼，致生危害於安全。後於九十一年五月十四
    日十八時許，乙○○再以所有0000000000號行動電話號碼撥打甲○○
    上開電話，揚言「你碰過流氓沒有」、「你在南部，我明天坐飛機到南部找你，
    我一個一個學校去找你，我捶死你」、「你給我小心點‧‧‧我絕對、我絕對會
    讓你他媽的不好過」、「我會教人家圍你，我圍堵你，你在中南部對不對」、「
    我打斷你一隻腿喔」、「你給我小心一點，我現在是絕對不會讓你日子好過喔‧
    ‧‧你在華杏試試看，我把你殺掉」等加害生命、身體、自由之事，恐嚇甲○○
    ，使之心生畏怖，致生危害於安全。
二、案經被害人甲○○訴由臺北市政府警察局中正第一分局報請台灣台北地方法院檢
    察署檢察官偵查聲請簡易判決處刑。
    理  由
一、訊據被告乙○○對右揭時地以電話撥打至告訴人甲○○之行動電話，並以前開言
    詞與甲○○對話之情事直言承認，惟矢口否認有恐嚇犯行，辯稱：係出於氣憤激
    動下才脫口罵人，並無恐嚇之意圖云云。經查，右揭事實，業據告訴人於警詢、
    偵查中指訴綦詳，恐嚇之內容與經過，並有錄音譯文一份、錄音帶一卷及行動電
    話呼叫器線上查詢作業一份附卷足考。而被告因著作權爭議，並自承先後多次以
    電話對告訴人出言恐嚇如事實欄所載之上開詞語，衡情常人焉能無懼，告訴人甲
    ○○指稱因而心生害怕等語，自堪信憑。被告以前詞置辯，核係避就卸責之詞，
    委無可採。另證人即告訴人之主管熊芸固於偵查中證稱：甲○○有向我反應接到
    不愉快電話，聽起來不友善，語帶威嚇之意，剛開始我們以為只是一警告，後來
    情形愈加嚴重才提出告訴；證人即告訴人之同事黃麒光結證：我聽到乙○○的錄
    音帶內容時，心中都會害怕各等語（分見臺灣臺北地方法院檢察署九十一年度偵
    字第一八○九三號偵查卷宗第三十七頁、四十三頁反面），然此無非係證人轉述
    事後據告訴人告知之事項，既非其於恐嚇當場親自耳聞目睹，尚難執之逕為被告
    恐嚇之不利證據。綜上，本件事證已臻明確，被告犯行堪以認定，應予依法論科
    。
二、核被告所為，係犯刑法第三百零五條之恐嚇罪。原審審酌被告未曾受有期徒刑以
    上刑之宣告，有臺灣高等法院檢察署刑案紀錄簡覆表附卷可按，因一時短於思慮
    獨犯刑章，已深知悔悟，並已賠償告訴人新臺幣二十萬元誠摯道歉保證不再犯，
    且徵得被害人原諒不再追究，有被害人提出之九十二年五月十三日陳報狀一紙在
    卷可稽，依刑事訴訟法第四百四十九條第二項、第三項、第四百五十四條第二項
    ，刑法第五十六條、第三百零五條、第四十二條第二項、第七十四條第一款，罰
    金罰鍰提高標準條例第一條前段、第二條之規定，量處被告罰金三千元，如易服
    勞役，以三百元折算一日，緩刑三年，其認事用法，均無違誤。公訴人循告訴人
    之請求提起上訴，上訴意旨以本件審理時蒞庭檢察官，基於公平正義之理念，及
    避免訴訟資源之浪費，權衡被告之犯行、被害人所受之傷害及所提出之金額及在
    報紙上登頭版道歉等不合理之要求，盡其所能地加以平衡協商，終致雙方當事人
    平息怨氣，被告並欣然接受蒞庭檢察官之求刑，被害人亦於當庭表示願意放棄請
    求上訴，惟原審竟無視當時協商之結果，濫用裁量權，判處被告罰金三千元，緩
    刑三年為由提起上訴，但查：原審於九十二年五月八日訊問被告後，雖被告自白
    表明願受科刑範圍，與檢察官達成認罪協商，然於同年月十三日，被告復表示希
    望判處罰金，原審經訊問告訴人甲○○，告訴人答稱無意見，告訴代理人即陳淑
    貞律師亦陳稱罪刑要相當等語明確（見原審卷第三頁反面），按刑法第三百零五
    條之恐嚇罪，其法定刑得處二年以下有期徒刑或拘役或三百元以下罰金，原審審
    酌被告當庭交付告訴人二十萬元支票誠摯道歉保證不再犯，且徵得告訴人原諒不
    再追究，有告訴人當庭提出之陳報狀一紙在卷可稽，於法定刑內量處被告罰金三
    千元，如易服勞役，以三百元折算一日，緩刑三年，顯已審酌被告之行為手段、
    所生危害及犯後態度等一切情狀，其量刑亦為原審裁量權限之內，上訴意旨認原
    審濫用裁量非有理由，容有誤認，應予駁回。
據上論斷，應依刑事訴訟法第四百五十五條之一第三項、第三百六十八條，判決如主
文。
本案經檢察官游儒倡到庭執行職務
中     華      民      國      九十二     年      九      月    十六    日
                                         臺灣臺北地方法院刑事第四庭
                                             審判長法  官  黃雅芬
                                                   法  官  黎惠萍
                                                   法  官  吳定亞
右正本證明與原本無異。
不得上訴。
                                                   書記官  張漪蕙
中     華      民      國      九十二     年      九      月    十六    日


司法院資訊處製作；財團法人民間司法改革基金會備份。
